臺灣臺南地方法院家事判決　　　　　　 94年度重家訴字第1號
原　　　告　乙○○
訴訟代理人
被　　　告　甲○○
右當事人間請求分割共有物事件，本院於民國94年10月24日言詞
辯論終結，判決如左：
    主      文
兩造共有坐落台南縣麻豆鎮○○段705 （地目旱、面積520.05平
方公尺）、705之1（地目旱、面積19.55平方公尺）、707（地目
旱、面積5452.46平方公尺） 、707之1（地目旱、面積148.97平
方公尺）、708（地目建、面積580.84平方公尺）、709（地目旱
、面積2903.41平方公尺）地號土地， 應合併分割如附圖所示：
該地段地號705（面積520.05平方公尺）、705之1（面積19.55平
方公尺）、707Ａ（面積2539.27平方公尺）、707之1Ａ（面積96
.26 平方公尺）、708Ａ（面積509.95平方公尺）、709Ａ（面積
1050.7 9平方公尺）分歸被告單獨取得， 該地段地號707Ｂ（面
積2913.19平方公尺） 、707之1Ｂ（面積52.71平方公尺）、708
Ｂ（面積69.32平方公尺）、709Ｂ（面積1295.40平方公尺）、7
09Ｄ（面積405.25平方公尺）分歸原告單獨取得，該地段地號70
8Ｃ（面積1.57平方公尺）、709Ｃ（面積151.97平方公尺）土地
分歸兩造按應有部分各2分之1保持共有。
訴訟費用由被告負擔2分之1，其餘由原告負擔。
    事實及理由
一、原告主張：
（一）坐落台南縣麻豆鎮○○段705 （地目旱、面積520.05平方
      公尺）、705之1（地目旱、面積19.55平方公尺）、707（
      地目旱、面積5452.46平方公尺） 、707之1（地目旱、面
      積148.97平方公尺） 、708（地目建、面積580.84平方公
      尺）、709（地目旱、面積2903.41平方公尺） 地號共6筆
      土地（以下合併簡稱系爭6筆土地） 為兩造共有，應有部
      分均為2分之1，系爭6筆土地相鄰， 且均經都市計畫使用
      分區定為農業區使用。
（二）兩造並無不能分割之協議，因被告多年來不願配合分割，
      爰請求分割如附圖所示。
二、被告抗辯：同意分割如原告提出之分割方案。
三、兩造不爭執之事實：系爭6筆土地為兩造所共有， 應有部分
四、形成心證之理由：
（一）按各共有人除共有物之使用目的不能分割或契約訂有不分
      割之期限者外，得隨時請求分割共有物；共有物之分割，
      依共有人協議之方法行之，分割之方法，不能協議決定者
      ，法院得因任何共有人之聲請，命為左列之分配：一以原
      物分配於各共有人。二變賣共有物，以價金分配於各共有
      人，民法第823條第1項及第824條第2項有明文規定。原告
      主張兩造為系爭土地之共有人，應有部分各2分之1，系爭
      土地並無不能分割之情形，且共有人又無不分割之特約，
      惟對於分割方法迄未能達成協議之事實，為兩造所不爭，
      堪信為真實。從而，原告依上揭規定，請求合併分割系爭
      土地，自無不合，應予准許。
（二）本院審酌系爭6筆土地均相鄰，系爭6筆土地均經都市計畫
      使用分區列為農業區，暨系爭土地之地形、臨路情形、交
      通狀況、兩造使用現況、兩造意願及其未來發展性等一切
      情狀，認依如附圖 （台南縣麻豆地政事務所94年9月22日
      之土地複丈成果圖）所示之分割方案【坐落台南縣麻豆鎮
      ○○段地號705（面積5 20.05平方公尺）、705之1（面積
      19.55平方公尺）、707Ａ（面積2539.27平方公尺）、707
      之1Ａ（面積96.26平方公尺）、708Ａ（面積509.95 平方
      公尺） 、709Ａ（面積10 50.79平方公尺）分歸被告單獨
      取得， 地號707Ｂ（面積29 13.19平方公尺）、707之1Ｂ
      （面積52.71平方公尺） 、708Ｂ（面積69.32平方公尺）
      、709Ｂ（面積1295.40平方公尺） 、709Ｄ（面積405.25
      平方公尺）分歸原告單獨取得， 地號708Ｃ（面積1.57平
      方公尺） 、709Ｃ（面積151.97平方公尺）土地分歸兩造
      按應有部分各2分之1保持共有】 合併分割系爭6筆土地，
      較符合系爭土地之使用現況，且能地盡其利，發揮系爭土
      地之最大經濟效益，而足採之， 爰判決分割系爭6筆土地
      如主文第一項所示。
五、結論： 原告之訴，為有理由，依民事訴訟法第80之1條，判
    決如主文。
中　　華　　民　　國　　94　　年　　11　　月　　7 　　日
                      家事法庭    法　官　王 獻 楠
以上正本係照原本作成。
如對本判決上訴，須於收受判決正本送達後20日內向本院提出上
訴狀，並繳納上訴費及附具繕本。
中　　華　　民　　國　　94　　年　　11　　月　　7 　　日
                                  書記官　蘇 玲 錦
